# 关于先是受托经营，后形成合并的处理问题

提问人：zengfengxia 时间：2012-07-23 16:43:44
个人理解，以实际完成计算，因其不能通过控制B企业获取与股权相关收益并承担亏损的义务，不符合控制的定义，类似于上市国美托管非上市国美的情况，但是若受托经营和收购股权是一揽子交易，且明确了托管期间权利义务的归属，表明A公司自受托日能够控制B并承担与股权相关的风险报酬，我理解可以自受托日合并。 请陈版指正

回答人：chenyiwei
基本赞同此观点。

提问人：ncgodson 时间：2012-07-23 17:23:44
回复 zengfengxia 的帖子
该问题我的考虑，按照合并日确定的五个条件，其中该交易经过有权机构批准，上述案例中该交易尚未取得A公司股东大会或董事会批准，交易是否成立有重大不确定性，所以考虑不以受托经营日作为合并日。
另外延伸另一问题：如果约定A公司可以从托管期间收益取得一定收入，该项收入在A公司年度报表是否进行调整（假设年末A公司已合并B公司会计报表），如需调整，调整分录如何做？ 假设A公司与该地方国资委约定，A公司可以取得托管期间该地方国资委享有收益部分的一定比例我，并且由地方国资委支付，则该项收入在A公司年度报表是否进行调整？ 谢谢！

回答人：chenyiwei
这取决于其后的合并是否构成非同一控制下合并。如果构成非同一控制下合并，则购买日之前收到的托管费收入在合并完成当年度的合并报表中不作调整。